【裁判字號】    99,易,2617
【裁判日期】    991021
【裁判案由】    毒品危害防制條例
【裁判全文】
臺灣臺北地方法院刑事判決              99年度易字第2617號
公  訴  人  臺灣臺北地方法院檢察署檢察官
被      告  甲○○
上列被告因違反毒品危害防制條例案件，經檢察官提起公訴（99
年度毒偵字第2992號），被告就被訴事實為有罪之陳述，本院裁
定以簡式審判程序審理，判決如下：
    主  文
甲○○施用第二級毒品，累犯，處有期徒刑伍月，如易科罰金，
以新臺幣壹仟元折算壹日。
    事  實
一、甲○○前因施用毒品案件，經臺灣板橋地方法院裁定送觀察
    、勒戒後，認無繼續施用傾向，於民國94年9 月15日觀察、
    勒戒執行完畢，並經臺灣板橋地方法院檢察署檢察官以94年
    度毒偵字第4446號為不起訴處分確定；又於97年間，因施用
    第二級毒品之案件，經臺灣板橋地方法院以97年度簡字第24
    01號刑事判決判處有期徒刑4 月確定，於同年6 月3 日以易
    科罰金執行完畢。詎甲○○仍不知悔改，猶基於施用第二級
    毒品甲基安非他命之犯意，於99年7 月7 日晚上8 時許，在
    臺北市○○路667 之14號住處，以將甲基安非他命置於錫箔
    紙上燒烤生煙吸聞之方式，施用甲基安非他命1 次，並於施
    用完畢後將錫箔紙丟棄。嗣於99年7 月8 日下午3 時50分許
    ，在臺北市○○區○○路423 巷112 號為警查獲，始查知上
    情。
二、案經臺北市政府警察局萬華分局報請臺灣臺北地方法院檢察
    署檢察官偵查起訴。
    理  由
一、按除被告所犯為死刑、無期徒刑、最輕本刑為3 年以上有期
    徒刑之罪或高等法院管轄第一審案件者外，於法院準備程序
    進行中，被告先就被訴事實為有罪之陳述時，審判長得告知
    被告簡式審判程序之旨，並聽取當事人、代理人、辯護人及
    輔佐人之意見後，裁定進行簡式審判程序；且受命法官行準
    備程序，與法院或審判長有同一之權限；又簡式審判程序之
    證據調查，不受刑事訴訟法第159 條第1 項、第161 條之2
    、第161 條之3 、第163 條之1 及第164 條至第170 條規定
    之限制，刑事訴訟法第273 條之1 第1 項、第279 條第2 項
    前段、第273 條之2 分別定有明文。本案被告所為，係犯死
    刑、無期徒刑、最輕本刑為3 年以上有期徒刑以外之罪，其
    於準備程序中就被訴事實為有罪之陳述，經法官告知簡式審
    判程序之旨，並聽取公訴人、被告之意見後，認為適宜進行
    簡式審判程序，依刑事訴訟法第273 條之1 第1 項規定，裁
    定由進行簡式審判程序，合先敘明。
二、上揭事實業據被告於本院審理中坦承不諱，且經將被告為警
    察查獲採集所得之尿液送請鑑定結果，確呈現甲基安非他命
    陽性反應，有臺灣尖端先進生技醫藥股份有限公司出具之濫
    用藥物檢驗報告、臺北市政府警察局偵辦毒品案件尿液檢體
    委驗單、扣押物品清單各1 紙在卷可證，足認被告自白與事
    實相符。又被告前因施用毒品案件，經臺灣板橋地方法院裁
    定送觀察、勒戒後，認無繼續施用傾向，於94年9 月15 日
    觀察、勒戒執行完畢，並經臺灣板橋地方法院檢察署檢察官
    以94年度毒偵字第4446號為不起訴處分確定；於97年間，因
    施用第二級毒品之案件，經臺灣板橋地方法院以97年度簡字
    第2401號刑事判決判處有期徒刑4 月確定，於同年6 月3 日
    以易科罰金執行完畢等情，有臺灣高等法院被告前案紀錄表
    在卷可查，是被告於觀察、勒戒或強制戒治執行完畢釋放後
    五年內，再犯施用毒品之罪經法院判刑確定，其本案犯行已
    無施以觀察、勒戒之必要。綜上，本案事證明確，被告犯行
    洵堪認定，應依法論科。
三、按甲基安非他命係毒品危害防制條例第2 條第2 項第2 款所
    規定之第二級毒品，不得非法持有、施用。核被告所為，係
    犯毒品危害防制條例第10條第2 項之施用第二級毒品罪。被
    告持有第二級毒品之低度行為，已為施用之高度行為所吸收
    ，不另論罪。被告有如事實欄所載之前科，有臺灣高等法院
    被告全國前案紀錄表及刑案資料查註紀錄表各1 份在卷可查
    ，其於徒刑執行完畢後，五年內故意再犯本件有期徒刑以上
    之罪，為累犯，應依刑法第47條第1 項之規定，加重其刑。
    爰審酌被告曾有多次觸犯施用毒品之犯行，雖經觀察、勒戒
    及刑罰之執行，仍未能斷戒施用毒品惡習，顯見其戒治意志
    不堅，缺乏勒戒動機，本應從重量刑。惟念其施用毒品係對
    己身殘害，未造成他人具體危害，且能於本院審理時坦承犯
    行，態度尚稱良好，復衡其犯罪之動機、目的、手段，犯罪
    時所受之刺激及其品性、生活狀況及智識程度等一切情狀，
    量處如主文之刑，並諭知易科罰金之折算標準，以示儆懲。
據上論斷，應依刑事訴訟法第299 條第1 項前段、第273 條之1
第1 項，毒品危害防制條例第10條第2 項、刑法第11條、第47條
第1 項、第41條第1 項前段，判決如主文。
本案經檢察官葉惠燕到庭執行職務。
中    華    民    國    99    年    10    月    21    日
                  刑事第七庭  法  官  林勇如
上正本證明與原本無異。
如不服本判決應於收受送達後10日內向本院提出上訴書狀，並應
敘述具體理由；其未敘述上訴理由者，應於上訴期間屆滿後20日
內向本院補提理由書（均須按他造當事人之人數附繕本）「切勿
逕送上級法院」。
                              書記官  葉潔如
中    華    民    國    99    年    10    月    21    日
附錄：本案論罪科刑法條全文
毒品危害防制條例第10條
施用第一級毒品者，處6 月以上5 年以下有期徒刑。
施用第二級毒品者，處3 年以下有期徒刑。

司法院資訊處製作；財團法人民間司法改革基金會備份。
